臺灣基隆地方法院刑事判決　　　　　　　　　　　　　　九十三年度訴字第一七號
　　公　訴　人　臺灣基隆地方法院檢察署檢察官
　　被　　　告　丙○○○
　　選任辯護人　黃丁風律師
　　　　　　　　黃雅羚律師
　　被　　　告　庚○○
右列被告等因詐欺案件，經檢察官提起公訴（九十二年度偵字第二０一二、三三六三
、三四九三、三七四０號），本院合議庭裁定由受命法官獨任進行簡式審判程序，茲
判決如左：
    主  文
丙○○○共同意圖為自己不法之所有，以詐術使人將本人之物交付，處拘役肆拾日，
如易科罰金，以參佰元折算壹日。緩刑貳年。
庚○○共同行使偽造私文書，足以生損害於他人，處有期徒刑參月，如易科罰金，以
參佰元折算壹日。
    事  實
一、丙○○○明知自己無資力，且無購買汽車之意願，竟與甲○○、戊○○（以上二
    人另行審結）共同基於意圖為自己不法所有之犯意聯絡，於九十二年一月二十七
    日，以丙○○○名義向中太汽車股份有限公司（下稱中太公司）購買自小客車，
    並向設於臺北市松山區○○○路二Ｏ五號九樓之福灣企業股份有限公司（下稱福
    灣公司）表示購車之資金不足，而以動產擔保交易附條件買賣方式購買車牌號碼
    九Ｋ─六一三二號自小客車並向主管機關辦理登記，並以動產抵押擔保借款之方
    式擔保福灣公司五十萬零四千六百七十三元之債權，由丙○○○為動產擔保交易
    之債務人，雙方約定自分二十四期繳清款項，自九十二年二月二十四日起至九十
    三年十二月二十四日止，每月一期，前二十三期每期繳交一萬零九百三十一元，
    第二十四期即九十四年一月二十四日繳交二十五萬三千二百六十元，並由戊○○
    擔任連帶保證人以取信福灣公司，使福灣公司、中太公司陷於錯誤訂立契約後將
    小客車依丙○○○之指示交由甲○○處理，丙○○○即向甲○○收取五千元之報
    酬，戊○○則收取數目不詳之報酬。嗣後甲○○、丙○○○及戊○○即置之不理
    ，福灣公司、中太公司始知受騙。
二、
（一）庚○○明知自己無資力，且無購買汽車之意願，竟與甲○○、丁○○（另行審
      結）共同基於意圖為自己不法所有之犯意聯絡，於九十二年一月十九日以庚○○名義向中太公司購買自小客車，並向福灣公司表示購車之資金不足，而以動
      產擔保交易附條件買賣方式購買車牌號碼九Ｋ─五七三九號自小客車並向主管
      機關辦理登記，由丁○○擔任保證人，並以動產抵押擔保借款之方式擔保福灣
      公司八十八萬九千四百零六元之債權，由庚○○擔任動產擔保交易之債務人，
      丁○○擔任連帶保證人以取信福灣公司，雙方約定分二十四期繳清款項，自九
      十二年二月二十四日起至九十三年十二月二十四日止，每月一期，前二十三期
      每期繳交一萬七千四百八十二元，第二十四期即九十四年一月二十四日繳交四
      十萬九千三百二十元，使福灣公司、中太公司陷於錯誤而訂立契約並將小客車
      依庚○○指示交由甲○○處理，事後庚○○、丁○○拒絕繳納款項，足生損害
      於福灣公司及中太公司。甲○○、庚○○與丁○○事後即置之不理，福灣公司
      、中太公司始知受騙。
（二）九十二年二月七日，庚○○又與甲○○承前共同之犯意聯絡，由庚○○提供個
      人之身分資料予甲○○，甲○○負責偽造並提供庚○○不實之在職證明書及薪
      資單等資料，並偕同庚○○前往基隆市○○路十八號臺灣土地銀行基隆分行營
      業所（以下簡稱土地銀行），將上開不實資料填寫於臺灣土地銀行現金卡申請
      、啟用登錄申請書及現金卡融資契約書（契約書係同月十七日填寫），隱匿庚○○毫無償債能力及清償意願之狀態，並持該等不實文書向不知情之土地銀行
      承辦人員行使，使土地銀行承辦人員陷於錯誤而核發最高消費額度十五萬元之
      信用卡予庚○○（帳號二五Ｏ─二Ｏ六二二─七）。甲○○與庚○○隨即共同
      在同月十八日接續六次，在土地銀行基隆分行提款機領取共計十四萬九千九百
      八十五元（含手續費），隨後即置之不理，足生損害於土地銀行。
二、案經福灣公司、國泰銀行訴請臺灣基隆地方法院檢察署檢察官及中華銀行、聯邦
    銀行訴由基隆市警察局第二分局報請臺灣基隆地方法院檢察署檢察官偵查起訴。
    理  由
一、本件被告丙○○○、庚○○所犯者非為死刑、無期徒刑、最輕本刑為三年以上有
    期徒刑之罪或高等法院管轄第一審案件，其於準備程序進行中，先就被訴事實為
    有罪之陳述，經告知其簡式審判程序之旨，並聽取公訴人之意見後，本院依刑事
    訴訟法第二百七十三條之一第一項之規定，裁定由受命法官獨任進行簡式審判程
    序，合先敘明。
二、訊據被告丙○○○、庚○○對於右揭事實，坦承不諱，核與告訴代理人己○○指
    訴、證人乙○○證述情節相符（詳九十二年度偵字第二０一二號偵查卷第三十二
    至三十四頁），並有動產擔保交易附條件買賣設定登記申請書影本二紙、附條件
    買賣合約影本二紙、中太汽車訂購合約書、台灣土地銀行「春嬌志明現金卡」交
    易明細暨繳款通知單、台灣土地銀行基隆分行九十二年八月五日基理財字第０九
    二００００九四五號函及所附現金卡申請、啟用登錄申請書、現金卡融資契約書
    、扣繳憑單、九十一年十二月及九十二年月之薪資單在卷可佐，足認被告丙○○○、庚○○既無購車、負擔貸款本息之資力與意願，被告庚○○且明知被告甲○○交付之扣繳憑單、薪資單內容與其實際就業情形不符，顯係偽造之文件，仍持
    向不知情之銀行承辦人員申辦信用卡，即屬以詐術使人陷於錯誤而交付信用卡，
    並持以預借現金甚明。本件事證明確，被告等犯行堪以認定，應依法論科。
三、核被告丙○○○、庚○○所為，均係犯刑法第三百三十九條第一項詐欺取財罪；
    被告庚○○另犯刑法第二百十六條、第二百十條之行使偽造私文書罪；其中偽造
    印文及署押均為偽造私文書之部分行為，偽造私文書低度行為為行使偽造私文書
    高度行為所吸收，不另論罪。公訴人雖未對偽造文書罪部分起訴，惟此部分與前
    開詐欺之有罪部分，有方法結果之牽連關係，屬裁判上一罪，本院自得併予審理
    。又被告庚○○先後多次詐欺犯行，時間密接，構成要件復相同，顯係基於概括
    犯意為之，為連續犯，應論以一罪並加重其刑。又被告庚○○所犯行使偽造私文
    書及詐欺取財二罪間有目的、方法間之牽連犯關係，應從一重論以行使偽造私文
    書罪。被告丙○○○，與同案被告甲○○、戊○○，被告庚○○，就事實欄二、
    （一）間，與同案被告甲○○、丁○○，就事實欄二、（二）間，與同案被告甲○○，就上開各該犯行有犯意聯絡及行為分擔，均論以共同正犯。爰審酌被告二
    人僅因貪圖小利，竟配合同案被告甲○○向福灣公司詐騙貸款，嚴重危害社會金
    融秩序，及犯後態度等一切情狀，分別量處如主文所示之刑，並均諭知易科罰金
    之折算標準，以示懲戒。末查，被告丙○○○未曾受有期徒刑以上刑之宣告，有
    台灣基隆地方法院檢察署刑案資料查註紀錄表及台灣高等法院被告全國前案紀錄
    表在卷可按，其因一時貪慾圖便，短於思慮，致觸犯本案犯行，堪信其經此刑之
    宣告後，應知警惕而無再犯之虞，本院因認前開對其宣告之刑，以暫不執行為當
    ，併予宣告緩刑二年，用啟自新。
據上論斷，應依刑事訴訟法第二百九十九條第一項前段，刑法第二十八條、第二百十
六條、第二百十條、第三百三十九條第一項、第五十六條、第五十五條、第四十一條
第一項、第七十四條第一款，罰金罰鍰提高標準條例第一條前段、第二條，判決如主
文。
本案經檢察官張介欽到庭執行職務。
中      華      民      國    九十三    年    二    月    二十    日
                                  臺灣基隆地方法院刑事第二庭
                                      法  官  齊  潔
右正本證明與原本無異。
如不服本判決，應於判決送達後十日內向本院提出上訴狀( 應附繕本 )，上訴於臺灣
高等法院。
                                      書記官  莊國南
中      華      民      國    九十三    年    二    月    二十三   日
附錄論罪法條
刑法第二百十六條：
行使第二百十條至第二百十五條之文書者，依偽造、變造文書或登載不實事項或使登
載不實事項之規定處斷。
刑法第二百十條：
偽造、變造私文書，足以生損害於公眾或他人者，處五年以下有期徒刑。
刑法第三百三十九條：
意圖為自己或第三人不法之所有，以詐術使人將本人或第三人之物交付者，處五年以
下有期徒刑、拘役或科或併科一千元以下罰金。
以前項方法得財產上不法之利益或使第三人得之者亦同。
前二項之未遂犯罰之。
